fr: Animaux et articles pour animaux de compagnie > Articles pour animaux de compagnie > Poissons et fournitures aquatiques > Accessoires de nettoyage pour aquarium: Grattoirs à algues; Gants d’aquarium; Brosses de nettoyage; Solutions de nettoyage; Aspirateurs à gravier; Compresses à récurer; Siphons; Produits nettoyants pour aquarium
tr: Hayvanlar ve Evcil Hayvan Ürünleri > Evcil Hayvan Ürünleri > Balık ve Su Malzemeleri > Akvaryum Temizleme Gereçleri: Yosun Kazıyıcılar; Akvaryum Eldivenleri; Temizleme Fırçaları; Temizlik Sölüsyonları; Çakıl Süpürgeleri; Fırçalama Pedleri; Sifonlar; Tank Temizleyicileri
nl: Dieren > Benodigdheden voor huisdieren > Benodigdheden voor vissen en water > Schoonmaakbenodigdheden voor aquariums: Algenschrapers; Handschoenen voor aquariums; Schoonmaakborstels; Schoonmaakoplossingen; Kiezelzuigers; Schrobpads; Sifons; Schoonmaakmiddelen voor tanks
th: อุปกรณ์สำหรับสัตว์และสัตว์เลี้ยง > อุปกรณ์สัตว์เลี้ยง > อุปกรณ์ทางน้ำและปลา > อุปกรณ์ทำความสะอาดตู้ปลา: เครื่องขูดสาหร่าย; ถุงมือสำหรับตู้ปลา; แปรงทำความสะอาด; โซลูชันทำความสะอาด; เครื่องดูดฝุ่นกรวด; แผ่นสำหรับขัด; กาลักน้ำ; น้ำยาทำความสะอาดตู้
ro-RO: Animale și articole pentru animale de companie > Articole pentru animale de companie > Articole pentru pești și acvaristică > Materiale de curățare pentru acvariu: Raclete pentru alge; Mănuși pentru acvariu; Perii pentru curățare; Soluții de curățare; Aspiratoare pietriș; Articole pentru frecat; Sifoane; Dispozitive de curățare acvariu
vi: Đồ dùng cho động vật & thú cưng > Đồ dùng cho thú cưng > Đồ dùng cho cá & động vật thủy sinh > Dụng cụ làm sạch bể cá: Dao cạo rêu; Găng tay dọn bể cá; Chổi vệ sinh; Dung dịch vệ sinh; Dụng cụ hút cặn; Mút chùi kính; Ống siphon thay nước; Chất tẩy rửa bể cá
hr-HR: Životinje i potrepštine za kućne ljubimce > Potrepštine za kućne ljubimce > Potrepštine za ribe i vodeni svijet > Sredstva za čišćenje akvarija: Strugalice za alge; Rukavice za akvarij; Četke za čišćenje; Otopine za čišćenje; Usisavači šljunka; Spužve za ribanje; Sifoni; Sredstva za čišćenje spremnika
lt-LT: Gyvūnai ir prekės naminiams gyvūnams > Prekės naminiams gyvūnams > Prekės žuvims ir kitiems vandens gyvūnams > Akvariumų valymo reikmenys: Dumblių grandikliai; Akvariuminės pirštinės; Valymo šepečiai; Valymo tirpalai; Žvirgždo siurbliai; Šveitimo pagalvėlės; Sifonai; Akvariumų valikliai
es: Productos para mascotas y animales > Productos para mascotas > Suministros para peces y acuarios > Productos de limpieza de acuarios: Rascadores de algas; Guantes de acuario; Cepillos de limpieza; Soluciones de limpieza; Sifón para limpiar la grava; Almohadillas de limpieza; Sifones; Limpiadores de acuarios
nb: Produkter til dyr og husdyr > Husdyrprodukter > Fiske- og vannutstyr > Rengjøringsprodukter for akvarier: Algeskrapere; Akvariumshansker; Rengjøringsbørster; Rengjøringsmidler; Grusstøvsugere; Skrubbeputer; Heverter; Tankrensere
sl-SI: Živali in pripomočki za hišne ljubljenčke > Pripomočki za hišne ljubljenčke > Pripomočki za ribe in vodne živali > Pripomočki za čiščenje akvarija: Strgala za alge; Rokavice za akvarij; Ščetke za čiščenje; Raztopine za čiščenje; Sesalci za mulj; Grobe čistilne blazinice; Sifoni; Čistila za rezervoarje
da: Dyr og tilbehør til kæledyr > Tilbehør til kæledyr > Fisk og vandforsyninger > Rengøringsmaterialer til akvarier: Algeskrabere; Akvariehandsker; Rengøringsbørster; Rengøringsopløsninger; Grusstøvsugere; Skrubbepuder; Sifoner; Tankrengøringsmidler
zh-CN: 动物/宠物用品 > 宠物用品 > 鱼类和水族用品 > 水族箱清洁用品: 藻类刮刀; 水族箱手套; 清洁刷; 清洁溶液; 吸污器; 擦洗垫; 虹吸管; 鱼缸清洁剂
bg-BG: Артикули за животни и домашни любимци > Артикули за домашни любимци > Риби и артикули за акваристика > Консумативи за почистване на аквариум: Стъргалки за водорасли; Ръкавици за аквариум; Четки за почистване; Почистващи разтвори; Прахосмукачки за чакъл на дъното; Гъби за изстъргване; Сифони; Препарати за почистване на резервоари
it: Articoli per animali > Animali domestici - Articoli > Forniture ittiche e acquatiche > Articoli per pulizia acquari: Raschiatori di alghe; Guanti per acquario; Spazzole per la pulizia; Soluzioni per la pulizia; Aspiratori per ghiaia; Cuscinetti per lavaggio; Sifoni; Detergenti per serbatoi
pt-PT: Artigos para animais e animais estimação > Artigos para animais > Artigos aquáticos e para peixes > Artigos de limpeza para aquários: Raspadores algas; Luvas para aquário; Escovas de limpeza; Soluções de limpeza; Aspiradores de areia; Esponjas; Sifões; Produtos de limpeza para tanques
ko: 동물/반려동물 용품 > 반려동물 용품 > 어류/수족관 용품 > 수족관 청소 용품: 조류 스크래퍼; 수족관 장갑; 청소 브러시; 청소 세제; 자갈 진공청소기; 스크럽 패드; 사이펀; 탱크 클리너
el: Ζώα και προμήθειες για κατοικίδια ζώα > Προμήθειες για κατοικίδια ζώα > Προμήθειες για ψάρια & υδρόβια ζώα > Προμήθειες καθαρισμού ενυδρείων: Ξύστρες φυκιών; Γάντια ενυδρείου; Βούρτσες καθαρισμού; Λύσεις καθαρισμού; Συστήματα καθαρισμού χαλικιού στον βυθό ενός ενυδρείου; Επιθέματα τριψίματος; Σιφόνια; Καθαριστικά δεξαμενών
pl: Zwierzęta i artykuły dla zwierząt > Artykuły dla zwierząt > Artykuły i akcesoria dla rybek > Narzędzia i środki do czyszczenia akwariów: Skrobaki do akwarium; Rękawice do czyszczenia akwarium; Szczotki do czyszczenia; Środki do czyszczenia; Odmulacze; Czyściki do akwarium; Syfony do akwarium; Środki do czyszczenia akwarium
cs: Chovatelství > Potřeby pro domácí zvířata > Potřeby pro ryby a vodní živočichy > Potřeby pro čištění akvárií: Škrabky na řasu; Rukavice na čištění akvária; Čisticí kartáče; Čistící prostředky; Vysavače na čištění štěrku; Čistící houby a stěrky; Sifony; Čističe nádrží
zh-TW: 動物/寵物補給品 > 寵物用品 > 魚和水族用品 > 水族箱清理用品: 除藻刷; 水族箱手套; 清潔刷具; 清潔溶液; 底砂虹吸器; 去漬棉; 虹吸管; 魚缸清潔劑
de: Tiere & Tierbedarf > Haustierbedarf > Zierfisch- Aquarien- und Teichbedarf > Zubehör für Aquariumreinigung: Algenschaber; Aquarienhandschuhe; Reinigungsbürsten; Reinigungslösungen; Kiesstaubsauger; Scheuerpads; Siphons; Aquarienglasreiniger
fi: Eläinten ja lemmikkieläinten tarvikkeet > Lemmikkieläinten tarvikkeet > Kala- ja akvaariotarvikkeet > Akvaarion puhdistustarvikkeet: Leväkaapijat; Akvaariohanskat; Puhdistusharjat; Puhdistusliuokset; Soraimurit; Hankaimet; Lapot; Akvaarion puhdistusaineet
sv: Djur och tillbehör till husdjur > Tillbehör till husdjur > Fisk och vattentillbehör > Akvarierengöring: Algskrapor; Akvariehandskar; Rengöringsborstar; Rengöringslösningar; Grusdammsugare; Skrubbkuddar; Sifoner; Tankrengöringsmedel
pt-BR: Animais e produtos para animais de estimação > Suprimentos para animais de estimação > Peixes e suprimentos aquáticos > Suprimentos para limpeza de aquários: Raspadores de Algas; Luvas para aquário; Escovas para limpeza; Soluções de limpeza; Aspiradores de cascalho; Almofadas de limpeza; Sifão; Limpadores de tanques
en: Animals & Pet Supplies > Pet Supplies > Fish & Aquatic Supplies > Aquarium Cleaning Supplies: Algae Scrapers; Aquarium Gloves; Cleaning Brushes; Cleaning Solutions; Gravel Vacuums; Scrub Pads; Siphons; Tank Cleaners
hu: Állatok és kisállatkellékek > Háziállat-kellékek > Hal- és vízi kellékek > Akváriumtisztító-szerek: Algakaparók; Akváriumkesztyűk; Tisztítókefék; Tisztító oldóanyagok; Kavicsporszívók; Súrolópárnák; Szifonok; Tartálytisztítók
sk-SK: Potreby pre zvieratá a domácich miláčikov > Potreby pre domácich miláčikov > Potreby pre rybička a akváriá > Potreby na čistenie akvárií: Škrabky na riasy; Ochranné rukavice do akvárií; Čistiace kefy; Čistiace roztoky; Vysávače štrku; Čistiace hubky; Sifóny; Prostriedky na čistenie nádrže
ru: Животные и товары для питомцев > Товары для домашних животных > Товары для рыб и аквариумов > Товары для чистки аквариумов: Скребки для удаления водорослей; Перчатки для чистки аквариумов; Щетки для чистки; Растворы для чистки; Пылесосы-грунтоочистители; Губки для чистки; Сифоны; Очистители для аквариумов
ja: ペット・ペット用品 > ペット用品 > 魚・水産用品 > 水槽掃除用品: コケ取りスクレーパー; 水槽用グローブ; クリーニングブラシ; 洗浄液; 砂利クリーナー; スクラブパッド; サイフォン; タンククリーナー